【裁判字號】    99,易,1499
【裁判日期】    990531
【裁判案由】    傷害等
【裁判全文】
臺灣臺北地方法院刑事判決              99年度易字第1499號
公  訴  人  臺灣臺北地方法院檢察署檢察官
被      告  甲○○
            乙○○
共      同
選任辯護人  陳政律師
被      告  丁○○
            丙○○
上列被告等因犯傷害等案件，經檢察官聲請以簡易判決處刑（九
十九年度調偵字第六六號、第九七號、九十九年度偵字第三二七
四號、第三二七五號），經本院認不宜以簡易判決處刑（受理案
號為九十九年度簡字第一四三六號），改依通常程序審理，本院
判決如下：
    主  文
本件公訴不受理。
    理  由
一、公訴意旨略以：被告甲○○、乙○○為男女朋友關係，被告
    乙○○在臺北市○○○路○段三四號三樓（聲請書漏載一段
    ）設立室內設計工作室，被告丙○○於民國九十八年四月一
    日至同年八月十三日間受僱於上址工作室，於九十八年八月
    二十四日下午一時許，被告丙○○與其母即被告丁○○同至
    上址辦公室要求被告乙○○支付被告丙○○自九十八年七月
    至同年八月中旬在上址工作之薪資，遭被告乙○○擋於門外
    ，被告乙○○隨即打電話通知其男友即被告甲○○到上址工
    作室，迨被告甲○○到達後，被告丙○○、丁○○即尾隨被
    告甲○○進入上址辦公處所內，嗣經被告乙○○、甲○○要
    求離去，雙方因而發生爭執，詎被告丙○○、丁○○、甲○○、乙○○共同基於傷害之犯意聯絡，出手互毆，被告丙○○並以隨身攜帶之防狼噴霧劑噴向告訴人甲○○，致告訴人
    甲○○受有右小指腫脹、右手二乘以二瘀青、前腹部六乘以
    零點四瘀傷、咽喉及扁桃腺紅腫、右手第五指槌狀指、右手
    第四指遠端指間關節受傷併腱鞘囊腫之傷害；告訴人乙○○
    則受有頭頂零點二乘以零點二擦傷、左側頭疼痛、左側腰疼
    痛之傷害；另告訴人丙○○受有頭部外傷併臉部、左耳、左
    側頭皮挫傷併皮下瘀血及頸部、背部及兩側手臂挫傷併皮下
    瘀血之傷害，而告訴人丁○○則受有頭部外傷併鼻部、右臉
    挫傷及兩側手臂多處挫外傷等之傷害。被告甲○○復於上開
    處所，在辦公室大門未關，即不特人得共見共聞之情況下，
    以「幹你娘（臺語）」辱罵告訴人丙○○、丁○○，足以貶
    損告訴人丙○○、丁○○之名譽。案經告訴人丙○○、丁○○、乙○○、甲○○訴由臺北市政府警察局中山分局報告偵
    辦，因認被告甲○○、乙○○、丙○○、丁○○均涉犯刑法
    第二百七十七條第一項之傷害罪嫌，被告甲○○另涉犯同法
    第三百零九條第一項之公然侮辱罪嫌云云。
二、按告訴乃論之罪，告訴人於第一審辯論終結前得撤回其告訴
    ；又告訴或請求乃論之罪，未經告訴、請求或其告訴、請求
    經撤回或已逾告訴期間者，應諭知不受理之判決，而不受理
    之判決，得不經言詞辯論為之，刑事訴訟法第二百三十八條
    第一項、第三百零三條第三款及第三百零七條分別定有明文
    。
三、經查，本件告訴人丙○○、丁○○、乙○○、甲○○告訴被
    告甲○○、乙○○、丙○○、丁○○傷害等案件，起訴書認
    被告甲○○、乙○○、丙○○、丁○○均係涉犯刑法第二百
    七十七條第一項之傷害罪，被告甲○○另係涉犯同法第三百
    零九條第一項之公然侮辱罪，依同法第二百八十七條前段、
    第三百十四條之規定，均須告訴乃論。茲被告即告訴人丙○○、丁○○與被告即告訴人乙○○、甲○○於本院九十九年
    五月五日調查期日中當庭達成和解，告訴人丙○○、丁○○
    、乙○○、甲○○當庭具狀撤回其等告訴，此有刑事撤回告
    訴狀及本院訊問筆錄等件在卷可稽，揆諸上開說明，本件爰
    不經言詞辯論，逕行諭知不受理之判決。
據上論斷，應依刑事訴訟法第四百五十二條、第二百八十四條之
一、第三百零三條第三款、第三百零七條，判決如主文。
中    華    民    國    99    年    5     月    31    日
                臺灣臺北地方法院刑事第六庭
                    法      官  雷淑雯
上正本證明與原本無異。
如不服本判決，應於判決送達後十日內向本院提出上訴狀（應抄
附繕本）。告訴人或被害人如對於本判決不服者，應具備理由請
求檢察官上訴，其上訴期間之計算係以檢察官收受判決正本之日
期為準。
                    書  記  官  胡詩唯
中    華    民    國    99    年    5     月    31    日

司法院資訊處製作；財團法人民間司法改革基金會備份。
